Rodrigo Hassan

Analista de monitoreo



https://www.linkedin.com/in/rodrigo-hassan-b7a56521a/

rodhassan@hotmail.com

+54 1135561351

Sobre mi

Estudiante de Licenciatura en sistemas en en la Universidad de Lanus. Tengo 23 años, tengo experiencia en soporte técnico a usuarios y como analista de monitoreo, lo que me ha permitido desarrollar habilidades sólidas en resolución de problemas y atención al detalle. Actualmente, estoy en proceso de formación para convertirme en programador. Mi objetivo es crecer profesionalmente en el área de desarrollo de software, aprovechando mi capacidad de aprendizaje rápido y mi enfoque en la mejora continua.

Work Experience



Analista en Microinformatica Banco del Sol - TMB

Febrero 2023 - Septiembre 2024

- Detección y resolucion de problemas tecnicos en aplicaciones y programas.
- Altas y bajas de usuarios y workstations
- Logistica e inventario
- Asistencia personalizada a usuarios del banco y seguimiento de casos
- Gestión de camaras de seguridad
- Soporte telefónico y control remoto a usuarios / Control y carga de Tickets (JIRA) / Seguimiento a solicitudes / Documentación de procedimientos.
- Conocimientos en soporte a Office 365
- BitLocker (recuperación de claves)
- VPN (errores de conexión/certificados)



Analista en monitoreo Banco del Sol - TMB

Septiembre 2024 - Actualmente

- Gestión proactiva del monitoreo de aplicaciones bancarias, asegurando la disponibilidad continua y el rendimiento.
- Supervisión y análisis del estado de los servicios y microservicios.
- Diseño e implementación de dashboards y alertas avanzadas.
- Gestión de incidentes y análisis postmortem Colaboración bajo metodologías
- ágiles como Scrum, participando activamente en reuniones diarias (dailys) y sprints
- Conocimientos en Dynatrace, JIRA, ControlM, VDI, BeyondTrust, reinicio y actualizaciones de servidores y servicios
- Lograr reducir el tiempo de ACK del equipo, de 1:30min a 40seg en la asignacion de alertas, mejorando asi el MTTA mensual a mas de lo deseado (1min)

Educacion

- Ingeniera en sistemas
 Universidad de Lanus (Marzo2023 Actualmente)
- Curso basico de reparacion de computadoras (Febrero 2023 - Marzo 2023)
- COURSERA Google certificate
 Bits y Bytes de redes informaticas.
- COURSEA Google certificate Asistencia Tecnica (Febrero 2023)
- Curso de redes e IP y servidores TMB (Mayo 2023)
- Curso de IOS Mac (Mayo 2023)
- Curso Copilot labs
- Curso Fundamentos de la programación (en curso)

Relevant Skills

Ingles B2

Trouble shooting

Conocimientos tecnicos

Experiencia en soporte tecnico

Metodologias agiles

HTML, CSS, JAVASCRIPT

Dynatrace